【裁判字號】    97,交簡上,30
【裁判日期】    970829
【裁判案由】    公共危險
【裁判全文】
臺灣雲林地方法院刑事判決            97年度交簡上字第30號
上  訴  人  臺灣雲林地方法院檢察署檢察官
被      告  甲○○
上列上訴人因被告涉犯公共危險案件，不服本院虎尾簡易庭97年
度虎交簡字第65號中華民國97年6 月3 日第一審判決（聲請簡易
判決處刑書案號：97年度偵字第2192號），提起上訴，本院管轄
之第二審合議庭判決如下：
    主  文
上訴駁回。
    事  實
一、甲○○於民國97年4 月26日晚上7 時許，在雲林縣虎尾鎮○
    ○路○ 段「大橋頭餐廳」內，飲用玻璃瓶裝啤酒若干後，明
    知已達不能安全駕駛動力交通工具之程度，竟仍於同日晚上
    10時許，駕駛車牌號碼C3-8271 號自用小客車由該處出發，
    欲前往雲林縣虎尾鎮後庄友人住處，嗣於翌日（即97年4 月
    27日）凌晨0 時10分許，在雲林縣虎尾鎮○○路○ 段與忠孝
    路之交叉路口，因駕駛之車輛未依規定使用燈光，駕駛行為
    明顯異常，而為警執行路檢勤務攔查，並於同日凌晨0 時21
    分許，經測得其呼氣酒精濃度含量達每公升0.83毫克。
二、案經雲林縣警察局虎尾分局報請臺灣雲林地方法院檢察署檢
    察官聲請以簡易判決處刑。
    理  由
一、按被告以外之人於審判外之陳述雖不符刑事訴訟法第159 條
    之1 至之4 之規定，而經當事人於審判程式同意作為證據，
    法院審酌該言詞陳述或書面陳述作成時之情況，認為適當者
    ，亦得為證據，刑事訴訟法第159 條之5 第1 項定有明文。
    經查，本院認定被告甲○○所憑之下列證據，業經檢察官及
    被告於本院明確表示對該等證據之證據能力不爭執，同意使
    用作為認定事實之依據；本院復審酌上開文書、陳述作成時
    較無人情施壓或干擾之情形，以之作為本件之證據亦屬適當
    ，是上開文書、陳述均具有證據能力。
二、上揭犯罪事實，迭據被告於警詢、偵查中及本院審理時，均
    坦承不諱，並有道路交通事故當事人酒精測定紀錄表1 紙在
    卷可稽，復參酌人體飲酒後，若以呼氣酒精濃度測試器測得
    之呼氣濃度達到每公升0.5 毫克時，反應較慢，感覺減低，
    將影響駕駛；達到每公升0.75毫克時，思考與個性行為均會
    改變；達到每公升1.0 毫克時，步態不穩，噁心嘔吐，精神
    混惑不清晰，業據行政院國軍退除役官兵輔導委員會臺北榮
    民總醫院以88年8 月5 日（88）北總內字第26868 號函示明
    確，而被告係因於駕駛過程中未依規定使用燈光而有異常駕
    駛行為，並於警詢問過程含糊不清、多話，有卷附之刑法第
    185 條之3 案件測試觀察紀錄表1 紙可憑，足認其於駕車之
    始至案發當時，已因飲酒致駕駛操控力不佳而達不能安全駕
    駛動力交通工具之程度，是被告前開自白與事實相符，而可
    信採。綜上所述，本案事證明確，被告犯行，應堪認定。
三、核被告所為，係犯刑法第185 條之3 之服用酒類不能安全駕
    駛動力交通工具而駕駛罪。
四、本院第二審合議庭審酌被告酒後駕車，對其他道路交通參與
    人之安全存有潛在之高度危險，被告為智識健全之駕駛人，
    當無不知之理，且政府亦強力宣導不得酒後駕車，被告無視
    於此，明知呼氣酒精濃度已達每公升0.83毫克，仍貿然駕車
    行駛於道路，增加自己與他人之用路風險，所幸並未造成實
    際損害；又考量被告犯後坦承犯行，尚能知錯等一切情狀，
    認原審依刑事訴訟法第449 條第1 項前段、第454 條第2 項
    、刑法第185 條之3 、第42條第3 項及刑法施行法第1 條之
    1 第1 項規定，科處被告罰金新臺幣3 萬元，並諭知以新臺
    幣1 千元為易服勞役之折算標準，認事用法均無違誤，量刑
    亦稱妥適。
五、上訴人即檢察官以被告呼氣中之酒測值達每公升0.83毫克，
    且於警方查獲時，出現駕駛行為異常、話語含糊不清及多話
    現象，顯然將影響駕駛之安全性，原審僅量處罰金新臺幣3
    萬元，顯屬輕縱為由，提起上訴。惟關於刑之量定，係實體
    法上賦予法院得為自由裁量之事項，倘其未有逾越法律所規
    定之範圍，或濫用其權限，即不得任意指摘為違法，最高法
    院著有75年台上字第7033號判例意旨可資參照。又在同一犯
    罪事實與情節，如別無其他加重或減輕之原因，下級審量定
    之刑，亦無過重或失輕之不當情形，則上級審法院對下級審
    法院之職權行使，原則上應予尊重（最高法院85年度台上字
    第2446號裁判意旨可資參照）。本案被告所犯刑法第185 條
    之3 之罪，其法定刑為「1 年以下有期徒刑、拘役或15萬元
    以下罰金」，本院認原審量刑既在上開法定刑之內，且已就
    刑法第57條揭示之各種量刑條件妥為斟酌因而判處被告罰金
    新臺幣3 萬元，難認有何違法失當之處。上訴人僅以原審量
    刑過輕為理由提起上訴，並無可採，為無理由，應予駁回。
據上論斷，應依刑事訴訟法第455 條之1 第1 項、第3 項、第36
8 條，判決如主文。
案經檢察官董和平到庭執行職務。
中    華    民    國    97    年    8     月    29    日
                  刑事第四庭  審判長法  官  吳福森
                                    法  官  李淑惠
                                    法  官  曾鴻文
以上正本證明與原本無異。
本件不得上訴。
                                    書記官  顏錦清
中    華    民    國    97    年    8     月    29    日


司法院資訊處製作；財團法人民間司法改革基金會備份。
